【裁判字號】    98,交聲,4381
【裁判日期】    981126
【裁判案由】    聲明異議
【裁判全文】
臺灣臺中地方法院交通事件裁定        98年度交聲字第4381號
原處分機關  交通部公路總局臺中區監理所豐原監理站
異  議  人
即受處分人  甲○○
上列受處分人因違反道路交通管理處罰條例案件，對於交通部公
路總局臺中區監理所豐原監理站中華民國98年11月17日所為之處
分（原處分：豐監稽違字第裁63-GE0000000號裁決書），聲明異
議，本院裁定如下：
    主  文
異議駁回。
    理  由
一、按道路交通案件處理辦法第19條明定：交通法庭認為聲明異
    議無理由者，應以裁定駁回之。
二、聲明異議意旨略以：當日受舉發後，詢問數個相關機關單位
    ，最後經向臺中區間理所運輸管理課辦事人員查詢法條，並
    詳述當時遭舉發情狀後，該員表示如依伊所述，舉發員警可
    命其改善即可，而建議其應提出申訴。聲明異議狀中隨案檢
    附證物光碟一片，內容有：（1）舉發開單現場實況。（2）
    與臺中市警察局交通大隊、第一分局第五組及臺中區監理所
    電話通話內容。本條規定登記證之擺放，實為保障乘客，伊
    擺放登記證位置，雖不盡如人意，但重點已掌握住，即放置
    於副駕駛座前，並「無任何阻擋物」，於車內各角落及車外
    均可一目瞭然，與訂定法規之本意並無違背等語。
三、原處分意旨則以：受處分人即異議人（下稱異議人）甲○○
    於民國98年9月30日，駕駛車牌號碼462─YS號營業一般小客
    車，在臺中市○○路172號前處，因「計程車執業登記證未
    依規定位置放置」之違規，經臺中市警察局員警以中市警交
    字第GE0000000號違反道路交通管理事件通知單舉發，原處
    分機關依道路交通管理處罰條例第36條第5項規定，於98年
    11 月17日以豐監稽違字第裁63-GE0000000號裁決書裁處異
    議人罰鍰新臺幣（下同）1,500元。
四、本院認：
（一）按計程車駕駛人向警察機關辦理執業登記而領取之執業登
      記證，未依規定安置車內指定之插座或以他物遮蔽者，處
      1,500元罰鍰；計程車駕駛人應將執業登記證置於儀錶板
      上右側，執業登記證副證置於右前座椅背插座。道路交通
      管理處罰條例第36條第5項、計程車駕駛人執業登記管理
      辦法第13條第1項分別定有明文。而計程車應於儀錶板上
      右側與右前座椅背設置執業登記證插座，並於右前座椅背
      標示牌照號碼；未經核定之標識及裝置不得設置，道路交
      通安全規則第42條第2項亦規定甚明。
（二）異議人甲○○於前揭時間、地點，駕駛車號462─YS號營
      業一般小客車，因「計程車執業登記證未依規定位置放置
      」之違規，經臺中市警察局員警當場舉發等情，有中市警
      交字第GE0000000號舉發違反道路交通管理事件通知單1紙
      及舉發當場錄影紀錄光碟1片在卷足憑，惟異議人辯稱其
      執業登記證擺放位置已掌握住重點，即放置於前開車輛副
      駕駛座前，無任何阻擋物等語。經查異議人自行拍攝隨案
      檢附之舉發當時現場錄影光碟內容，異議人之執業登記證
      係放置於上開車輛前擋風玻璃右上方角落，與車頂連接處
      下方（指定之執業登記證插座係以吸盤吸附於擋風玻璃上
      ），有翻拍照片1張在卷可查。按計程車駕駛人應將執業
      登記證置於儀錶板上右側，執業登記證副證置於右前座椅
      背插座，計程車駕駛人執業登記管理辦法第13條第1項定
      有明文，其立法之目的，無非以要求營業用小客車駕駛人
      ，確實將其領得之執業登記證依規定位置放置，除可讓車
      外民眾及執行稽查任務之員警在車外可辨識該部計程車上
      之駕駛人是否為一有合法資格之計程車駕駛，而便於稽查
      外，更可讓乘客明確知悉其是否為合法之計程車駕駛及知
      悉駕駛人之姓名，故計程車駕駛人於其執業過程中自應確
      實依上開規定，妥適安置其執業登記證於車內指定插座。
      異議人為領有計程車執業登記證之計程車駕駛人，自應依
      計程車駕駛人執業登記管理辦法第13條規定，將執業登記
      證置於「儀錶板上」右側，惟其係將執業登記證置於「前
      擋風玻璃上」，與車頂連接處下方，確實會影響該計程車
      之乘客依一般注意之視線範圍。異議人所認其執業登記證
      擺放位置，與訂定法規並無違背，容有誤會。原處分機關
      依道路交通管理處罰條例第36條第5項規定裁處異議人甲
      ○○罰鍰1,500元之處分，並無不當，應予維持，本件異
      議為無理由，應予駁回。
五、據上論斷，應依道路交通管理處罰條例第87條第2項，道路
    交通案件處理辦法第19條，裁定如主文。
中    華    民    國    98    年    11    月    26    日
                            交通法庭 法  官  林世民
以上正本證明與原本無異
如不服本裁定應於送達後5日內向本院提出抗告狀
                                     書記官  紀俊源
中    華    民    國    98    年    11    月    26    日


司法院資訊處製作；財團法人民間司法改革基金會備份。
